【裁判字號】    91,易,2692
【裁判日期】    920430
【裁判案由】    傷害
【裁判全文】
臺灣高雄地方法院刑事判決                   九十一年度易字第二六九二號
    公  訴  人  臺灣高雄地方法院檢察署檢察官
    被      告  丙○○
    選任辯護人  郭憲彰律師
    被      告  己○○
右列被告因傷害案件，經檢察官提起公訴（九十一年度偵字第一○六四三號），本院
判決如左：
    主  文
丙○○共同傷害人之身體，處有期徒刑陸月，如易科罰金，以參佰元折算壹日。
己○○傷害人之身體，處拘役伍拾日，如易科罰金，以參佰元折算壹日。
    事  實
一、己○○、乙○○（另經公訴人不起訴處分）於民國九十一年三月十三日二十三時
    許前後，駕駛汽車前往高雄縣鳳山市○○街一三八號『鳳翔名人大樓』地下室內
    ，為其老闆搬運物品（即該大樓Ｂ棟十六樓住戶），於搬運中，適丙○○駕駛機
    車返家，因前開汽車擋在機車停放區，致丙○○無法進入而於車道口等候，於乙○○移動汽車之際，己○○一言不合，即基於傷害人身體之犯意，出拳毆打丙○○嘴角部位，丙○○因而受有上唇擦傷○˙八公分乘○˙五公分之傷害，嗣為大
    樓管理員甲○制止，於乙○○下車上前勸架時，丙○○乃離開現場上樓。又乙○○瞭解爭執原因後，旋與己○○駕車上樓，欲與丙○○商談和解，惟下車後，丙○○乃糾集戊○○（丙○○親舅）及三名姓名年籍均不詳之成年男子，自『鳳翔
    名人大樓』一樓大廳衝出，並基於傷害人身體之犯意聯絡，共同追打己○○、乙○○，致己○○受有右手大拇指切割傷二公分乘○˙五公分之傷害，而乙○○則
    受有頭部外傷併腦震盪、左手左膝擦傷各一˙五公分乘○˙五公分、胸部挫傷疑
    內出血、腹部挫創傷併肝臟損傷之傷害。
二、案經己○○、乙○○及丙○○訴由高雄縣政府警察局鳳山分局報告臺灣高雄地方
    法院檢察署偵查起訴。
    理  由
一、右開被告己○○毆打被告丙○○之事實，業據被告己○○於本院審理時坦白承認
    （本院九十二年四月十八日審判筆錄第五頁），核與被告丙○○指訴之情節相符
    ；並經告訴人乙○○、證人甲○及庚○○於本院指訴、證述甚詳（詳本院九十一
    年九月二十七日、九十一年十月二十一日審判筆錄）；此外復有大東醫院診斷證
    明書附警卷可參。因被告己○○自白顯與事實相符，是被告丙○○遭被告己○○
    毆打之事實，堪以認定。
二、至被告丙○○糾集戊○○及三名姓名年籍均不詳之成年男子，共同毆打被告己○○、告訴人乙○○部分。訊據被告丙○○否認有何共同傷害犯行，辯稱：在一樓
    時，其未夥同他人共同毆打被告己○○、告訴人乙○○，係告訴人乙○○持鐵棍
    毆打伊，當時伊倒地不起，渠可能遭電玩店人員毆打等語。經查：
  (一)被告丙○○夥同戊○○及三名姓名年籍均不詳之成年男子，共同毆打被告己○○
    、告訴人乙○○之事實，業據告訴人乙○○、被告己○○於本院指訴甚詳，並有
    大東醫院診斷證明書附警訊卷可參。
  (二)證人即大樓管理員甲○固於本院證稱：被告丙○○上樓後，伊就開鐵門讓告訴人
    乙○○、己○○開車上去，而其由地下室至一樓後，就見到被告丙○○從管理室
    跑出來，告訴人乙○○就持鐵棍（三角鐵）打被告丙○○身體，不知打幾下，被
 告丙○○就倒下，除渠二人外，並無他人在外面等語（詳本院九十一年九月二十
    七日審判筆錄、九十一年十月二十一日審判筆錄第八頁倒數第七行）。然若證人
    甲○所言屬實，告訴人乙○○持鐵棍毆打被告丙○○，致被告丙○○倒地不起，
    則被告丙○○在鐵棍敲擊下，所受傷害必然非輕。惟觀之大東醫院診斷證明書：
    在外傷部分，被告丙○○除受有上唇擦傷○˙八公分乘○˙五公分之傷害外，
    並無其他外傷，而該傷害部位，與被告己○○毆打被告丙○○之部位相符，應係
    被告己○○所為。另內傷部分，雖有『疑』腦震盪暈之症狀，惟該傷勢無法確
    定，而證人即處理警員丁○○亦於本院證稱：伊到現場後，被告丙○○較為清醒
    等語（詳本院九十二年一月三日審判筆錄），尚難認被告丙○○頭部遭人重創。
    況被告丙○○頭部如遭鐵棍敲擊，縱無外傷，亦應有紅腫症狀，惟該診斷證明書
    並無頭部外傷、紅腫之記載，亦與常情不符。是證人甲○所證應與事實不符。
  (三)證人即大樓管理員庚○○雖於本院證稱：被告丙○○自地下室上樓後，曾向其問
    及該毆打之人是誰，之後，告訴人乙○○即持不詳物品往大廳衝，被告丙○○乃
    向外跑，伊遂按警民連線，當時並無四、五人從大廳向外衝出，被告丙○○並無
    訪客，未見到被告丙○○毆打告訴人乙○○，嗣其忙者接聽電話，故未注意外面
    情形，且因凌晨零時須更換錄影帶，故當天並未錄到毆打畫面等語（詳本院九十
    一年十月二十一日審判筆錄）。然在『鳳翔名人大樓』地下室時，係被告己○○、丙○○發生爭執，被告丙○○與告訴人乙○○並無口角，且移車讓路，是告
    訴人乙○○實無挾怨報仇之動機，遑論帶頭衝進大廳尋仇。又被告丙○○如無
    他人相助，在告訴人乙○○、被告己○○有意尋仇，被告丙○○又處人孤勢單之
    境，於二人聯手下，定遭告訴人乙○○、被告己○○痛毆，所受傷害應非輕微，
    且告訴人乙○○受傷害之機率甚微。惟告訴人乙○○所受傷害甚重，且住院療養
    七日（自九十一年三月十四日起至九十一年三月二十日止，詳大東醫院診斷證明
    書），而被告丙○○幾無外傷，顯見被告丙○○定有他人相助，致告訴人乙○○
    、被告己○○無法形成圍毆之勢，而分別受有傷害。另本件糾紛僅存在於被告
    丙○○、己○○間，除與被告丙○○熟稔之人外，外人實無置喙之餘地，是被告
    丙○○辯稱：告訴人乙○○、被告己○○可能係遭附近電玩店人員追打等語，實
   與常情不符。況縱有路見不平之情事，亦應在被告丙○○遭人痛毆後，但被告丙○○受傷甚輕，顯無遭人痛毆之事實，外人如何鋌身相助。益徵本件參與毆打告
    訴人乙○○、被告己○○之人，與被告丙○○關係密切。爰審酌上情，並參以
    告訴人乙○○、被告己○○與被告丙○○並不相識，於不知被告丙○○親屬狀況
    下，卻能指訴被告丙○○舅舅戊○○參與毆打，且姓名末字（即『宗仔』）相符
    ，嗣經本院提示戊○○口卡片，亦均指認無訛等情，本院認告訴人乙○○、被告
    己○○之指訴，應與事實相符。從而，證人庚○○之證詞，不可採信。
  (四)綜上所述，被告丙○○夥同戊○○及三名姓名年籍均不詳之成年男子，共同毆打
    被告己○○、告訴人乙○○之事實，堪以認定。
三、核被告丙○○、己○○所為均係犯刑法第第二百七十七條第一項傷害罪。被告丙○○、戊○○及三名姓名年籍均不詳之成年男子間，就毆打被告己○○、告訴人
    乙○○部分，有犯意之聯絡及行為分擔，為共同正犯。另被告丙○○、戊○○及
    三名姓名年籍均不詳之成年男子，共同傷害被告己○○、告訴人乙○○二人，係
    一行為觸犯數罪名，為想像競合犯，應從一重處斷。爰審酌被告己○○遇其汽車
    擋人進出，於理有虧下，竟不思道歉解決，仍動用己力，傷害他人身體，行為實
    屬不當，惟念及犯後坦承罪行，態度良好，並參以未與被告丙○○達成和解等一
    切情狀；審酌被告丙○○遭被告己○○毆打，受有難堪後，竟夥同他人毆打被告
    己○○、告訴人乙○○，致告訴人乙○○、被告己○○受有如事實欄所示之傷害
    ，行為亦有非議，並參以其未與告訴人乙○○達成和解，告訴人乙○○所受傷害
    非輕等一切情狀，各量處如主文所示之刑，並均諭知易科罰金之標準。至告訴人
    乙○○固陳述曾遭人持圓椎塑膠毆打，然因該物並未扣案，縱屬真實，為免執行
    之困難，亦不宣告沒收之，附此敘明。
據上論斷，應依刑事訴訟法第二百九十九條第一項前段，刑法第二十八條、第二百七
十七條第一項、第五十五條、第四十一條第一項前段，罰金罰鍰提高標準條例第一條
前段、第二條前段，判決如主文。
中      華      民      國      九十二      年    四    月    三十      日
                                  臺灣高雄地方法院刑事第一庭
                                      法  官  方  百  正
右正本證明與原本無異。
如不服本判決，應於判決送達後十日內，向本院提出上訴狀。
                                      書記官  張  金  蘭
中    華    民    國      九十二      年      四      月      三十      日
附錄本案論罪科刑法條：
中華民國刑法第二百七十七條
 (普通傷害罪)
傷害人之身體或健康者，處三年以下有期徒刑、拘役或一千元以下罰金。
犯前項之罪因而致人於死者，處無期徒刑或七年以上有期徒刑；致重傷者，處三年以
上十年以下有期徒刑。


司法院資訊處製作；財團法人民間司法改革基金會備份。
